# 拟IPO 企业，股份支付

提问人：李李 Q 时间：2021-11-26 19:18:19
请教陈老师和论坛的各位老师
某一个拟IPO企业，目前工商登记仅仅有 2 个股东，一个是大股东，认缴 5000 万，实缴 1000 万，一个是持股平台，认缴 1000 万，实缴 0 ，但是员工已经缴纳了部分款项到持股平台。
假设构成股份支付，现在对股份支付中权益工具公允价值有不明确的地方，请各位老师指点。目前判断属于一次行权的股份支付。
就是假设估值是 8000 万，那么每股价格的股数（分母）是用认缴的 5000 万，还是实缴纳的 1000 万呢，个人理解应该用 5000 万，因为未来大股东一般情况下会按照一元一股缴纳 4000 万，持股平台的权益会被稀释，员工获取的股权价值没有按照实缴比例的那么多。
对于估值的特殊考虑就是必须在估值中考虑实缴的现金流。
上述分析还请陈老师指点。

回答人：chenyiwei
主帖的观点有一定合理性，但建议与提供估值信息的相关方面进一步明确其估值的计算口径，例如是否已将目前实控人已认缴出资额日后的实缴金额包含在内。